【裁判字號】    89,上易,901
【裁判日期】    890531
【裁判案由】    傷害
【裁判全文】
臺灣高等法院臺南分院刑事判決              八十九年度上易字第九一號    Ｇ
      上  訴  人
      即  被  告  乙  ○  ○
右上訴人因傷害案件，不服臺灣臺台南地方法院八十九年度易字第三二一號中華民國
八十九年三月二十九日第一審判決（起訴案號：臺灣臺南地方法院檢察署八十八年度
偵字第一五一一○號），提起上訴，本院判決如左：
      主      文
上訴駁回。
      事      實
一、乙○○因甲○○於民國八十八年十月三十日晚間九時三十五分許，至臺南縣西港
    鄉永樂村一四鄰大塭寮一二四之三號乙○○租屋處，與乙○○理論房屋債權問題
    ，雙方發生口角衝突，並進而相互拉扯。乙○○與甲○○乃分別基於傷害之犯意
    ，雙方先徒手互毆，嗣乙○○將甲○○壓制於地面，並以手腳毆打甲○○，致甲
    ○○受有(1)額頭部挫傷（一．五×○．二公分）、(2)右前臂挫傷二處（一．五×
    ○．五公分）、（○．五×○．五公分）、左手掌瘀腫一處（三×二公分）(3)右
    手肘挫傷共二處（一×○．五公分）、（一×○．五公分）、右手掌瘀腫（五×
    三公分）、右手第一指挫傷二處（○．三×○．二公分）、（○．四×○．三公
    分）、右手第三指挫傷（○．三×○．一公分）、第四指挫傷二處（○．四×○
    ．三公分）、（○．二×○．二公分）(4)左膝蓋挫傷共三處（一×一公分）、（
    二×一公分）、（一×○．五公分）、左小腿挫傷一處（一．五公分×○．二公
    分）(5)右膝蓋挫傷共三處（二×○．三公分）、（一．五×○．五公分）、（二
    ×○．五公分）、右腳挫傷共二處（二．五×一公分）、（○．三×○．二公分
    ）等傷害（甲○○毆打乙○○成傷部分，甲○○業經原審法院判處有期徒刑二月
    確定）。
二、案經甲○○訴由臺南縣警察局佳里分局報告臺灣臺南地方法院檢察署檢察官偵查
    起訴。
      理      由
一、訊據上訴人即被告乙○○固坦承有將甲○○壓制於地上，惟矢口否認毆打甲○○
    之犯行，辯稱：伊有將甲○○壓制於地上，惟並未打他，甲○○之傷僅係私人醫
    院之診斷書，並不足為證，且伊當時係自衛云云。
二、惟查，右揭被告乙○○確有毆打被害人成傷之事實，業據告訴人甲○○於警訊及
    原審指訴綦詳，且被告乙○○於八十八年十一月十九日警訊時供稱：因房屋債務
    問題與甲○○發生爭執而互毆, 我是徒手與甲○○拳毆等語；於偵查中亦供承：
    他攻擊我，被我架住，我反擊，他要逃跑，我抓住他衣服，不讓他走，他跑去拿
    木板拿不起來又衝過來，我腳抬起來，他就跌倒地上致他擦傷，我將他壓住等語
    （見偵查卷第十二頁背面），復有十全診所診斷證明書附卷可稽。而參諸被告甲
    ○○所受多處傷害，顯非單純被壓制在地即可造成，且依被告於警偵訊所供，顯
    非正當防衛，又私人診所出具之診斷證明書即無證據力，是被告乙○○所辯，顯
    係事後卸責飾詞，委無足採。本件事證已臻明確，被告乙○○犯行洵堪認定。
三、核上訴人即被告乙○○所為，係犯刑法第二百七十七條第一項之傷害罪。原審以
    被告乙○○罪證明確，因以適用刑法第二百七十七條第一項、第四十一條，罰金
    罰鍰提高標準條例第一條前段、第二條等規定，並審酌被告乙○○將被告甲○○
    壓制於地面，並徒手毆打致其身體受有多處傷害等犯罪手段及所生危害；以及否
    認犯行之態度等一切情狀，量處拘役四十日，並諭知如易科罰金以三百元折算一
    日之標準。本院經核原判決認事用法俱無不合，量刑亦稱妥適，被告上訴意旨否
    認犯罪，空言指摘原判決不當，並無可取，為無理由，應予駁回。
據上論斷，應依刑事訴訟法第三百六十八條，判決如主文。
本案經檢察官楊秀美到庭執行職務。
附錄本案論罪科刑法條全文：
中    華    民    國      八十九      年      五      月      卅一      日
                                  臺灣高等法院臺南分院刑事第一庭
                                      審判長法官  鄭    文    肅
                                            法官  王    浦    傑
                                            法官  楊    明    章
右正本證明與原本無異。
不得上訴。
                                      法院書記官  易    慧    玲
中    華    民    國      八十九      年      六      月     一         日
附錄法條：
刑法第二百七十七條第一項：傷害人之身體或健康者，處三年以下有期徒刑、拘役或
                          一千元以下罰金。


司法院資訊處製作；財團法人民間司法改革基金會備份。
